Inventaris van het archief van de familie Van Wassenaer van Duvenvoorde, 1226-1996
Nationaal Archief, Den Haag
- DE FAMILIE VAN WASSENAER VAN CATWIJCK, J
  - Huizen en heerlijkheden
    - De heerlijkheid Katwijk en 't Zand
      - Eigendommen en bezittingen in Katwijk, Noordwijk, Oegstgeest, Rijnsburg en Wassenaar, d.
        - 't Zand, -
          - huizen en erven
            - Akte van overdracht door Hendrik Schrevels van een huis, erf en tuinen aan Maria van Reigersberg; met bijlagen, 1656-1657, en retroacta, 1611-1654, 2755.1; 9 charters en 1 stuk (getransfigeerd)
              - 1622 november 11, getransfigeerd, 2755.5
              - 1611 mei 20, getransfigeerd, 2755.6
              - 1639 oktober 19, getransfigeerd, 2755.7
              - 1646 februari 21, getransfigeerd, 2755.8
              - Charter 1,1644 juli 22, getransfigeerd, 2755.9
              - Charter 2, 1644 juli 22, getransfigeerd, 2755.10
            - Akte van overdracht door Maarten van Oosten van een huis en erf aan Maria van Reigersberg, met bijlage, 1659 en retroacta, 1654 en 1659, 2756-2756.3; 3 charters en 1 stuk
              - 1654 juni 14, 2756.1
              - 1659 april 4, retroakte, 2756.2
              - 1659 mei 7, 2756.3
              - Overige stuk(ken) (niet apart geborgen), 2756
            - Akte van overdracht door Willem Thyse en Jan Monfrans van een warmoestuin, groot 3 hont, aan Maria van Reigersberg; met retroakte, 1657, 1659; 2757.1; 2 charters getransfigeerd
              - 1659 februari 27, 2757.1
              - 1657 november 8, getransfigeerd, 2757.2
            - Akte van overdracht door Tonis Bijll van een huis en erf, groot 972 roeden, aan Maria van Reigersberg; met retroakte, 1653, 1662; 2758.1-2758.2; 2 charters
              - 1653 mei 26, 2758.1
              - 1662 april 11, retroakte, 2758.2
            - Akte van overdracht door Maeyke de Vogel van een huis, schuur en erf aan Maria van Reigersberg; met retroacta, 1611-1664, 1670; 2759-2759.4; 6 charters en 1 stuk
              - 1670 augustus 12, 2759.1
              - 1664 juni 26, retroakte, 2759.2
              - 1644 mei 14, 2759.3
              - 1623 juli 23, 2759.4
              - Overige stuk(ken) (niet apart geborgen), 2759
            - Akte van overdracht door Haasje Jans Rijke van een huis met twee stukken tuin of boomgaard, groot circa 100 roeden, aan Willem van Liere, 1718; 2760; 1 charter
            - Akte van overdracht door Dirk van Biesen de oude van een deel van een tuin aan Frederik Hendrik van Wassenaer, 1759; 2761; 1 charter
            - Memorie van de overdracht door Seyna Josina Isabella van Wijhe van een huis en erf in 't Zand, belast met erfpacht, 1776; 2762; 1 stuk
            - Akte van overdracht door Pieter Oudshoorn en Dirk Overgeest van een huis en erf aan Frederik Hendrik van Wassenaer; met retroacta, 1763-1779, 1793; 2763-2763.4; 5 charters en 3 katernen
              - 1793 augustus 26, 2763.1
              - 1769 juni 10, 2763.2
              - 1771 maart 11, 2763.3
              - 1776 mei 1, 2763.4
              - Overige stuk(ken) (niet apart geborgen), 2763
            - Akte van overdracht door Dirk Gerrit van Biesen van een huis en erf aan Willem Frederik van Wassenaer, 1793; 2764; 1 charter
            - Akte van overdracht door Otto van Wassenaer van een huis in 't Zand, belast met erfpacht, aan Hubert Lammens, 1852; afschrift, z.j.; 2765; 1 katern
          - percelen
            - Akten van belening door het leenhof van Wassenaar met 5 hont 44 roeden en 55 roeden, 1616-1682; 2766-2767; 1 charter en 2 stukken
              Zie: "Ons Voorgeslacht", 1978, p. 522 nr. 242.
              - Van Maarten Peeck, 1616; afschriften1649 en 1656, 2766; 2 stukken
              - Van Willem van Liere1682, 2767
            - Akten van belening door het leenhof van Wassenaar met 1 morgen in twee stukken; met bijlagen, 1649-1659, 1631-1659; 2768-2771; 4 charters 1 katern en 2 stukken
              Zie: "Ons Voorgeslacht", 1978, pp. 524-525 nrs. 243 D en 243 E.
              - Van Jan Jansz., 1631; met bijlage, 1649, 2768
              - Van Jeroen Bijvanck met de helft, met bijlagen van 19 mei 1649 en 2 juni 1650 op de achterzijde van deze aktte 1644, 2769
              - Van Jeroen Bijvanck met de helft,1650, 2770
              - Van Maria van Reigersberg; met bijlagen, 1659, 1659, 2771; 1 charter 1 katern en 2 stukken
            - Akte van overdracht door erven Gijsbert van Duynen van 3 morgen 4 hont 24 roeden in Katwijk aan Nikolaas de Bye; met bijlage, 1657, en retroacta, 1627-1657, 2772; 6 charters
              Dit perceel kwam later blijkbaar in handen van de familie.
            - Akte van overdracht door Rockis Jansz. van een perceel aan de Vliet, groot circa 20 roeden, aan Maria van Reigersberg, 1661; 2773; 1 charter
            - Akten van belening door het leenhof van Wassenaar met 60 roeden, 1669-1725; 2774-2776; 2 charters en 1 stuk
              Zie: "Ons Voorgeslacht", 1978, p. 524 nr. 243 A.
              - Van Johan Hooghland 1669, 2774
              - Van Haasje Hooghland, 1697; afschrift z.j., 2775; 1 stuk
              - Van Willem van Liere 1725, 2776
            - Akte van overdracht door Pancras Santbergen van 12 morgen bij de Mient aan Maria de Bye; met bijlage, 1695, en retroacta, 1661-1677, 2777; 3 charters en 1 stuk
            - Akten van belening door het leenhof van Wassenaar met 1 morgen, 1700-1705; 2778.1-2779; 2 charters
              Zie: "Ons Voorgeslacht", 1978, p. 535 nr. 243 C.
              - Van Johan de Voogd 1700, 2778.1
                - Charter>, 2778.1
                - Aangehecht stuk, 2778.2
              - Van Willem van Liere 1705, 2779
            - Stukken betreffende de opheffing door het leenhof van Wassenaar van de leenroerigheid van vijf percelen, behorend aan Willem Lodewijk van Wassenaer, 1776-1782 en z.j.; 2780; 1 katern en 8 stukken
              Het betreft de percelen, vermeld in inv. 2662-2664, 2767, 2771, 2776 en 2779.
            - Akte van overdracht door Clasina Dorothea Jacoba van Boetzelaer van een huismanswoning met erf en 3 morgen 4 hont op de grens met Valkenburg en Wassenaar aan Karel Vincent van Boetzelaer, 1803; 2781; 1 stuk
        - Noordwijk, -
          - Akte van overdracht door Joannes van Rijn van 3 bunder 102 roeden weiland in Noordwijk in de Klei aan Otto van Wassenaer van Catwijck, 1868; 2782; 1 katern
        - Oegstgeest, -
          - Akte van overdracht door Frederik Willem van Kol en Jan van der Speck van 1 morgen 30 roeden, genaamd Cleyputten, aan Maria van Reigersberg; met bijlage, 1657, en retroakte, 1657, 2783-2783.2; 2 charters en 1 stuk
            - Akte van overdracht, 1657 juni 2, 2783.1
            - Retroacte, 1657 maart 7, 2783.2
            - Bijlage, 1657, 2783
          - Akte van overdracht door erven Teunis van Egmond van 1 bunder 1 roede 70 el aan Otto van Wassenaer van Catwijck; met bijlage, 1865, retroacta, 1857-1858, en begeleidend schrijven, 1866, 2784; 2 katernen en 4 stukken
          - Akte van bevestiging door Otto Jacob Eifelanus van Wassenaer van Catwijck van de NV. Noord-Zuid-Hollandsche Tramwegmaatschappij in de aanleg van een spoorbaan over zijn percelen in Oegstgeest en Katwijk; met bijlagen, 1939-1940, 1910; 2785; 1 katern en 2 stukken
          - Akte van overdracht door Otto Jacob Eifelanus van Wassenaer van Catwijck van stroken langs de Zandlaan in Oegstgeest en Rijnsburg aan de gemeente Rijnsburg en de NV. Noord-Zuid-Hollandsche Tramweg Maatschappij; met bijlage, 1926, en afschrift, z.j., 2786; 2 katernen
        - Rijnsburg, -
          - Akte van overdracht door erven Aaltje van Paridon van 128 are 70 ca. aan de Lange vaart aan Otto van Wassenaer van Catwijck; met bijlagen, 1865, en retroakte, 1832, 2787; 2 delen 1 katern en 2 stukken
          - Stukken betreffende overschrijving door de heer van perceel B 1040, zijnde een deel van het Additioneel kanaal, ten name van het hoogheemraadschap Rijnland, 1870-1891 en z.j.; 2788; 7 stukken
          - Akte van bevestiging door Otto Jacob Eifelanus van Wassenaer van Catwijck van de Hollandsche IJzeren Spoorwegmaatschappij in de aanleg van een trambaan over zijn percelen in Rijnsburg, 1891; 2789; 1 katern
          - Akte van overdracht door Otto Jacob Eifelanus van Wassenaer van Catwijck van 32 ca. bij de Zandlaan aan de gemeente Rijnsburg, 1912; 2790; 1 katern
          - Akte van overdracht door Otto Jacob Eifelanus van Wassenaer van Catwijck van 6 ha. 58 are 71 ca. aan de Zandlaan aan Nikolaas en Jan Zandbergen; met retroacta, 1883-1888, 1918; 2791; 1 katern en 2 stukken
          - Akte van overdracht door Otto Jacob Eifelanus van Wassenaer van Catwijck van percelen berm en bomen in Rijnsburg aan de Zandlaan aan de gemeente Rijnsburg, 1925; 2792; 1 katern
          - Akte van overdracht door Arent Jacob Otto van Wassenaer van Catwijck van 3 are 30 ca. in Rijnsburg aan de Zandlaan aan de gemeente Rijnsburg; met begeleidend schrijven, 1973, 2793; 1 katern en 1 stuk
        - Wassenaar, -
          - Stukken betreffende de boerderijen bij Rijksdorp met percelen in Wassenaar, Katwijk en Valkenburg, 1613-1928; 2794-2795; 2 pakken
            - Akte van overdracht door erven Johan Willem Huyssen van Kattendijke van boerderijen bij Rijksdorp, waaronder Bellestein, met percelen daarbij aan Otto van Wassenaer van Catwijck, 1855; met bijlagen, 1854-1855, en retroacta 1613-1854, 2794
            - Stukken betreffende de administratie van de vier verhuurde boerderijen met toebehoren, tezamen groot 152 bunder 45 roeden 77 el, 1854-1884 en 1928, 2795
          - Akte van overdracht door Johannes Rooijakkers van 81 are 70 ca. bij Rijksdorp aan Otto Jacob Eifelanus van Wassenaer van Catwijck; met retroacta, 1900-1902, 2796; 1 deel en 2 katernen
          - Akte van overdracht door R.A. van der Schoot's Bloembollenhandel en Kweekerij van 8 ha 98 are 22 ca. bij Rijksdorp aan Otto Jacob Eifelanus van Wassenaer van Catwijck, 1931; 2797; 1 katern
          - Stukken betreffende beheer en overdracht door Arent Jacob Otto van Wassenaer van Catwijck van Rozenstein aan de gemeente Wassenaar voor een golfterrein, belast met erfpacht, 1950-1995; 2798; 1 pak
          - Stukken betreffende de verkoop door Arent Jacob Otto van Wassenaer van Catwijck c.s. van delen van Bellestein en Rozenstein aan de gemeente Wassenaar na onteigening, 1971-1973; 2799; 1 pak
          - Stukken betreffende de verkoop door Arent Jacob Otto van Wassenaer van Catwijck c.s. van Bellestein, 1971-1975 en z.j.; 2800; 1 omslag
          - kartering en meting
            - Kaart van een stuk duin in Katwijk aan de Rijn, groot 11 morgen 338 roeden, 1608; ---; 1 stuk
              Voorheen inv.nr. 2801. Zie nu 4.WKF inv.nr. 3.
            - Kaart van een blekerij en een stuk bouwland in Katwijk aan de Rijn in het Koningsduin; met kaart van de Westfaalse kreits, 1646; ---; 1 stuk
              Voorheen inv.nr. 2802. Zie nu 4.WKF inv.nr. 6.
            - Kaart van een deel van het duinveld "De Kuil", groot 4 morgen 8 roeden, bij Katwijk, behorend aan de grafelijkheid van Holland, 1712; ---; 1 stuk
              Voorheen inv.nr. 2803. Zie nu 4.WKF inv.nr. 7.
            - Kaart van een perceel ten westen van Katwijk aan de Rijn tegen de duinen, groot 3 morgen 245 roeden, 1729; ---; 2 stukken
              Voorheen inv.nr. 2804. Zie nu 4. WKF inv.nrs. 8 en 9.
            - Staat van de grootte der weilanden in 't Zand en het Heen, z.j.; 2805; 1 stuk
          - graven en kerkbanken
            - Katwijk aan de Rijn, 1.
              - Akte van verkoop door kerkmeesters aan Nikolaas van Liere van drie graven in de kerk als keldergraf; met bijlage, 1661, 2806; 1 stuk
              - Kwitantie van Rombout Verhulst voor Maria van Reigersberg wegens het vervaardigen van een graftombe in het koor van de kerk, 1663; 2807; 1 stuk
              - Briefwisseling van kerkvoogden met Otto van Wassenaer betreffende verhuur van zijn zitbank ten behoeve van de kerk en betreffende toezicht op de graftombe, 1846; 1857 en z.j.; 2808; 6 stukken
              - Stukken betreffende werkzaamheden aan de grafkelder en het badhuis, 1858-1861; 2809; 1 omslag
              - Brief van Nikolaas Haasnoot aan Otto van Wassenaer van Catwijck betreffende de kosten van gordijnen voor de graftombe, 1883; 2810; 1 stuk
              - Tekening van de familiebank in de kerk, 1887; ---; 1 stuk
                Voorheen inv.nr. 2811. Zie nu 4.WKF inv.nr. 24.
              - Akte van overdracht door kerkmeesters van 2 are 29 ca. bij de kerk aan Otto Jacob Eifelanus van Wassenaer van Catwijck voor een nieuwe grafkelder; met bijlage z.j., 1891; 2812; 2 stukken
              - Stukken betreffende het onderhoud van graftombe, tuin en grafkelder van de familie en de overdracht van de tombe aan het Rijk, 1921-1923 en 1973-1984; 2813; 1 omslag
            - Katwijk aan Zee, 2.
              - Brieven van kerkvoogden aan Otto van Wassenaer van Catwijck betreffende zijn bank in de kerk, 1874 en 1887; 2814; 2 stukken
              - Tekeningen van de familiebank in de kerk, 1885 en z.j.; ---; 2 stukken
                Voorheen inv.nr. 2815. Zie nu 4.WKF inv.nr. 21 (en 22?).
      - Beheer, e.
        - Personeel, 1.
          - Akten van aanstelling door de heer van rentmeesters, 1837-1876; 2816; 3 stukken
          - Brieven van rentmeesters aan - en briefwisseling met de heer, 1773-1996; 2817-2826; 3 pakken 3 omslagen en 7 stukken
            - Van Pieter en Pieter Willem Boers 1773-1791, 2817; 1 pak
            - Van Johannes Hoepeling 1795, 2818; 1 stuk
            - Van Johannes Eliza Doornbos 1837, 2819; 3 stukken
            - Briefwisseling van G.A. Salomon Ruygens 1838-1863, 2820; 1 omslag
            - Van A.H. de Koning 1863-1874 en z.j., 2821; 1 omslag
            - Van Samuel Crommelin 1875-1876, 2822; 3 stukken
            - Briefwisseling van Diderik van Riessen c.s., 1876-1929 en z.j.; met bijlagen 1909-1932 en z.j., 2823; 1 omslag
            - Briefwisseling van Gerrit Jacobus van der Stoel c.s.; met bijlagen (1940-1967) 1942-1968 en z.j., 2824-2825; 2 pakken
              - 1942-1960, 2824
              - 1961-1968 feb., 2825
            - Briefwisseling van Joh. C. Reinders Folmer c.s.; met bijlagen 1968-19961968 jan. -1996, 2826; 1 pak
        - Rechten, verbonden aan de heerlijkheid, 2.
          - vismarkt, hofvis en pondgeld
            - Rekest van gezworenen en buren aan de heer om vervanging van de hofvis door het hofvisduitje, z.j.; met gunstig appointement, 1565; 2827; 1 katern en 1 stuk
            - Akte van overeenkomst van gezworenen en vissers met de schout over een tijdelijke vermindering van pondgeld en hofvis, met akte van bevestiging door de heer, 1578; afschriften, z.j., 1577; 2828; 1 katern en 1 stuk
            - Akte van toewijzing door de heer van een tijdelijke vermindering van het pondgeld van haring aan de buren, 1717; 2829; 1 stuk
            - Rekest van boekhouders, schrijvers en stuurlieden om tijdelijke vermindering van het pondgeld van haring, kabeljauw en andere vis, gevangen op de "dogge- of corfvaarten", z.j.; met gunstig appointement, 1759; 2830; 1 katern
            - Stukken betreffende verordeningen van de vrouwe voor de vissers van Katwijk aan Zee om hun vis al dan niet aldaar op de markt te brengen, 1773-1774 en z.j.; 2831; 6 stukken
            - Rekest van buren van Katwijk aan Zee aan de heer om tijdelijke vermindering van pondgeld van haring, kabeljauw en andere vis, z.j.; met gunstig appointement, 1781; afschrift, 2832; 1 katern
            - Rekest van boekhouders en reders aan de heer om verdeling der oorlogsschade in verband met het pondgeld, z.j.; met gunstig appointement, 1781; 2833; 1 katern en 2 stukken
            - Rekest van boekhouders aan de heer om de kopers van haring korting op het pondgeld te verlenen, z.j., met gunstig appointement; met bijlagen, 1782-1784, 1783; 2834; 1 katern en 7 stukken
            - Brieven van het bestuur van Katwijk aan de heer en L. Pluymgraaf betreffende uitstel van betaling van het pondgeld van haring, 1798; 2835; 2 stukken
            - Brief van de naschrijver L. Pluymgraaf aan de heer betreffende een rekest van de buren om ontslagen te worden van betaling van pondgeld, 1798; 2836; 1 stuk
          - tollen
          - de Wassenaarse tollen
            - Akte van verkoop door Lamoral de Ligne van de Wassenaarse tollen in Leiden, Alphen en elders aan de Staten van Holland, met bijlage, 1616; afschrift 1616, en uittreksel, z.j., 2837; 1 katern en 2 stukken
            - Verordening op de Wassenaarse tollen, gedrukt., 1625; 2838; 2 katernen
            - Processen-verbaal van de verpachting van de Wassenaarse tol van Katwijk, 1652, 1655-1659 en 1662-1664; 2839; 3 katernen
            - Lijsten van goed, waarvan tol geheven werd te Katwijk, met opgave van de verschuldigde bedragen en de plaatsen, die vrijdom genoten, z.j.; met afschriften, 1610 en 1659; 2840; 4 katernen en 2 stukken
            - Akten van vrijdom van de Wassenaarse tollen voor de ingezetenen van Purmerend en de buren van Egmond; afschriften, z.j., 1414-1443; 2841; 5 stukken
            - Attestatie van buren van Katwijk aan Zee betreffende een door hen met de schout gesloten accoord betreffende het ontduiken van de tol, 1598; 2842; 1 katern
            - Attestatie van de schout van Katwijk betreffende vrijdom van tol voor toonder wegens schapen van de vrouwe, 1670; 2843; 1 stuk
          - de Zandhektol
            - Stukken betreffende bevestiging van de heer in heffing van tol aan het Zandhek, 1611-1875 en z.j.; 2844; 1 omslag
            - Stukken betreffende de bouw van het tolhuis bij het Zandhek te Katwijk aan de Rijn, 1832-1842 en z.j.; 2845; 1 katern en 7 stukken
            - Stukken betreffende het toezicht door Gedeputeerde Staten van Zuid-Holland op de heffing van tol aan het Zandhek; met bijlage, 1833, 1856-1857; 2846; 1 katern en 5 stukken
            - Rekeningen van G. Salomon Huijgens van de Zandhektol; met bijlagen, 1857-1858, 1856-1860; 2847; 1 omslag
            - Akten van verpachting door de heer van de tol; met bijlagen, 1854-1860, 1860-1875; 2848; 1 katern en 5 stukken
            - Brieven van T. Verloop, pachter van de Zandhektol, aan de heer betreffende een toelage voor de weduwe van D. Oudshoorn, 1861 en 1868; 2849; 2 stukken
            - Stukken betreffende ontduiking van de tol, 1869-1883; 2850; 7 stukken
          - molen en wind
            - Akte van toezegging door jonge Paeds Jacobsz. aan de heer een rosmolen om mout te pletten voor eigen gebruik te houden; met afschrift, z.j., 1377; 2851; 1 charter en 1 stuk
              Gedrukt: Leidsch Jaarboekje 1929-1930, p. 113.
          - tienden
            - Stukken betreffende de tienden in Katwijk, behorend aan de commanderij van het Duitse huis te Utrecht, 1599 en 1629; afschriften, 1665 en z.j.; 2852; 2 stukken
          - veer
            - Stukken betreffende de aanstelling door de heer van schippers, 1710-1825 en z.j.; 2853; 1 omslag
            - Stukken betreffende ontslag en de aanstelling door het bestuur van Katwijk van Jan van Langevelt tot schipper op Amsterdam, 1802; 2854; 3 katernen en 2 stukken
            - Rekest van schippers van Katwijk op Leiden aan de heer om verhoging der tarieven en afschaffing van de vaste vaartijd; met bijlage, 1723, 2855; 2 stukken
            - Reglement van de vrouwe van Hazerswoude op de veerdienst van haar heerlijkheid op Leiden, Gouda en Rotterdam, gedrukt., 1732; 2856; 1 stuk
            - Rekest van Jan van der Kerf, schipper op Leiden, aan de heer om zijn hout op de laan over de brug te mogen leggen; met gunstig appointement, 1740, 2857; 1 stuk
            - Stukken betreffende tarieven voor vrachtvervoer, 1758 en z.j.; 2858; 4 stukken
          - vervoer te land
            - Akten van toelating door de heer van voerlieden, 1751-1753 en z.j.; 2859; 4 stukken
            - Stukken betreffende pogingen van de voerlieden van Katwijk aan Zee om bij de Staten van Holland ontheffing te verkrijgen van het veergeld over de jaren 1750 en 1751, 1753 en z.j.; 2860; 2 stukken
          - kleinhandel
            - Stukken betreffende de toelating door de heer van Pieter van Staveren als enige grutter; met bijlagen, 1728 en z.j., 1742 en z.j.; 2861; 6 stukken
            - Stukken betreffende de toelating door de heer van slagers, 1749-1781 en z.j.; 2862; 2 katernen en 2 stukken
            - Stukken betreffende toelating door de heer van bakkers, 1749-1792 en z.j.; 2863; 7 stukken
            - Rekest van de bakkers van Katwijk aan Gecommitteerde Raden van Holland om de invordering van de impost op het gemaal op de oude voet te laten; met gunstig appointement, 1752; gedrukt., 2864; 2 stukken
            - Brief van J. Scholten om een kraam op het strand van Katwijk aan Zee te mogen plaatsen, z.j.; 2865; 1 stuk
            - Rekest van de bakkers van Katwijk aan de Rijn aan de heer om hun aantal niet te vermeerderen, met concept.; z.j.; 2866; 2 stukken
          - handwerkslieden
            - Rekest van Willem Dedel aan de heer om toelating als timmerman, z.j.; met gunstig appointement, 1734; 2867; 1 stuk
            - Rekest van Jan Heiligers aan de heer om te mogen blijven scheren, 1738; 2868; 1 stuk
            - Stukken betreffende toelating door de heer van blokmakers, 1740-1752; 2869; 4 stukken
            - Rekest van Abraham Vianen aan de heer om toelating als metselaar, z.j.; met gunstig appointement, afschrift, z.j, 1748; 2870; 1 stuk
            - Stukken betreffende toelating door de heer van kleermakers, 1750 en z.j.; 2871; 2 stukken
            - Rekest van Willem Klaas van Leeuwen aan de heer om toelating als schoenmaker, z.j.; met gunstig appointement, 1754; 2872; 1 stuk
            - Rekest van Hugo Overduyn aan de vrouwe om toelating als bokkingroker, z.j.; met gunstig appointement, 1816; 2873; 1 stuk
          - vuurbaak te Katwijk aan Zee
            - Stukken betreffende de verkiezing door de heer van vuurbaakmeesters, 1752-1787; 2874; 1 omslag
            - Rekest van vuurbaakmeesters aan de heer om vrijdom van impost op kolen voor de vuurbaak en om een regeling voor hun benoeming, z.j.; met gunstig appointement, 1750; afschrift, 2875; 1 katern
            - Rekest van klapwakers c.s. aan de vrouwe om de stokers van de vuurbaak ook andere werkzaamheden op te dragen, z.j.; 2876; 1 stuk
            - Rekeningen van de vuurbaakmeesters, 1750-1794; afschriften, 2877; 1 pak
          - strandvond
            - Memorie betreffende strandvonders wegens stranding van een schip op de grens van Katwijk en Noordwijk, z.j.; 2878; 1 stuk
          - jacht
            - Akten van aanstelling door de heer van jachtopzieners, 1739 en 1777; 2879; 2 stukken
            - Akte van aanstelling door de jagermeester-generaal van Holland van Paulus van Dil tot opziener over de jacht, wildernissen en visserijen in Holland, 1740; 2880; 1 stuk
            - Stukken betreffende stroperijen in het jachtgebied van Katwijk, 1764 en z.j.; 2881; 1 katern en 5 stukken
            - Akte van verpachting door Otto van Wassenaer van Catwijck van zijn jachtrechten in Oegstgeest en Rijnsburg aan Jacob Hendrik Willink, 1877; 2882; 1 stuk
          - bank van lening
            - Stukken betreffende toelating door de heer van houders van de Bank van Lening te Katwijk aan de Rijn, 1644-1786; 2883-2883.1; 1 katern en 8 stukken
              - Octrooi van Frederik Hendrik voor het oprichten van de Bank van Lening, 1644 maart 30, 2883.1; 1 katern
              - Overige stukken, 2883
          - kolfbanen
            - Rekest van Jan Storm aan de heer om een kolfbaan te mogen aanleggen, z.j.; met gunstig appointement, 1752; 2884; 1 stuk
          - houtgewas
            - Akte van bevestiging door Carolus Boers van de vrouwe in de aanplant van bomen aan de Haagse rijweg naast zijn land, 1743; 2885; 1 stuk